臺灣臺東地方法院刑事判決
110年度原訴字第63號
公  訴  人  臺灣臺東地方檢察署檢察官
被      告  黃順德



選任辯護人  羅文昱律師(法律扶助)    
被      告  吳敏瑋




選任辯護人  卓育佐律師(法律扶助)          
上列被告因傷害等案件，經檢察官提起公訴（110年度偵字第165
1號），本院判決如下：
    主  文
本件公訴均不受理。
    理  由
一、公訴意旨詳如起訴書之記載（如附件）。
二、按告訴乃論之罪，告訴人於第一審辯論終結前，得撤回其告
    訴，又告訴經撤回者，法院應諭知不受理之判決，並得不經
    言詞辯論為之，刑事訴訟法第238條第1項、第303條第3款、
    第307條分別定有明文。
三、本件被告黃順德因傷害等案件，經檢察官認係涉犯刑法第27
    7條第1項之傷害罪；被告吳敏瑋因傷害、毀損等案件，經檢
    察官認係涉犯刑法第277條第1項之傷害罪、同法第354條之
    毀損罪，然該二罪依刑法第287條、第357條規定，均須告訴
    乃論。茲被告與告訴人黃順德、吳敏瑋成立調解，告訴人黃
    順德、吳敏瑋並具狀撤回告訴等情，有臺東縣臺東市調解委
    員會調解書、刑事撤回告訴聲請狀2份在卷可稽，依照前開
    法條之規定，爰不經言詞辯論，逕行諭知不受理之判決。
四、據上論斷，應依刑事訴訟法第303條第3款、第307條，判決
    如主文。
本案經檢察官邱亦麟提起公訴。
中　　華　　民　　國　　110 　年　　11　　月　　29　　日
                  刑事第一庭  審判長法  官  邱奕智
                                    法  官  陳偉達
                                    法  官  施伊玶
以上正本證明與原本無異。
如不服本判決應於收受送達後20日內向本院提出上訴書狀，並應
敘述具體理由；其未敘述上訴理由者，應於上訴期間屆滿後20日
內向本院補提理由書（均須按他造當事人之人數附繕本）。「切
勿逕送上級法院」。告訴人或被害人對於本判決如有不服，請書
具不服之理由狀，請求檢察官上訴者，其上訴期間之計算係以檢
察官收受判決正本之日期為準。　　　　　　　　　　　　　　　　　　 　　　　　　　　　　　　　 書記官  劉嘉綸　
中　　華　　民　　國　　110 　年　　11　　月　　29　　日

附件：
臺灣臺東地方檢察署檢察官起訴書
                                     110年度偵字第1651號
　　被　　　告　黃順德　男　45歲（民國00年0月0日生）
　　　　　　　　　　　　住臺東縣○○市○○路0段000巷00號
　　　　　　　　　　　　居臺東縣○○市○○路0段000號
　　　　　　　　　　　　國民身分證統一編號：Z000000000號
　　選任辯護人　羅文昱律師（法律扶助）　　　　　　　　　
　　被　　　告　吳敏瑋　女　37歲（民國00年0月00日生）
　　　　　　　　　　　　住臺東縣○○鄉○○村○○路000巷0
　　　　　　　　　　　　弄00號
　　　　　　　　　　　　居臺東縣○○市○○路00巷000號8樓
　　　　　　　　　　　　國民身分證統一編號：Z000000000號
　　選任辯護人　卓育佐律師（法律扶助）
上列被告等因傷害等案件，業經偵查終結，認應提起公訴，茲將
犯罪事實及證據並所犯法條分敘如下：
　　　　犯罪事實
一、黃順德、吳敏瑋、羅淑美3人均為朋友關係。吳敏瑋與羅淑
    美於民國110年3月20日19時許，在臺東縣臺東市勝利街某處
    發生爭執，吳敏瑋並遭羅淑美以酒水潑灑。嗣羅淑美至於同
    日20時51分許，至臺東縣○○市○○路0段00號（魅系檳榔攤）
    旁空地與黃順德會合，詎吳敏瑋因先前糾紛心生不滿，遂亦
    至上開空地處，復以酒水潑灑羅淑美洩憤，黃順德見狀則基
    於傷害之犯意，徒手毆打吳敏瑋，致吳敏瑋受有雙腳多處擦
    傷、臉部及唇部瘀腫等傷害；吳敏瑋亦基於傷害及毀損之犯
    意，亦以徒手方式攻擊黃順德，致黃順德因而受有頭部其他
    部位鈍傷、右側手部挫傷等傷害，並令其配戴之眼鏡毀損而
    不堪使用。嗣經警獲報後到場處理，而悉上情。
二、案經黃順德、吳敏瑋訴由臺東縣警察局臺東分局報告偵辦。
　　　　證據並所犯法條
一、證據清單及待證事實：
編號 證  據  名  稱 待  證  事  實 1 被告黃順德於警詢及偵查中之供述 證明其有於上開時、地，與被告吳敏瑋發生肢體衝突，因而受有上開傷勢，及其配戴之眼鏡因被告吳敏瑋之行為致毀損而不堪使用之事實。 2 被告吳敏瑋於警詢及偵查中之供述 證明其有於上開時、地，與被告黃順德發生肢體衝突，因而受有上開傷勢之事實。 3 證人羅淑美於警詢之證述 證明被告2人於上開時、地，徒手互毆之事實。 4 東基醫療財團法人臺東基督教醫院診斷書、臺北榮民總醫院臺東分院診斷證明書各1份及被告2人傷勢、眼鏡破損照片共13張 1.證明被告2人受有上開傷勢之事實。 2.證明被告黃順德眼鏡破損之事實。 5 刑案現場測繪圖1份、現場監視器光碟1片及監視器畫面翻拍照片暨現場照片共11張 證明本案發生地點及被告2人互毆之事實。 
二、核被告黃順德所為，係犯刑法第277條第1項之傷害罪嫌；被
    告吳敏瑋所為，則係犯刑法第277條第1項之傷害及同法第35
    4條之毀損罪嫌。又被告吳敏瑋以一行為同時觸犯傷害及毀
    損罪嫌，為想像競合犯，請依刑法第55條前段之規定，從一
    重之傷害罪嫌處斷。
三、依刑事訴訟法第251條第1項提起公訴。
　　此  致
臺灣臺東地方法院
中　　華　　民　　國　 110　　年　　9 　　月　　12　　日
                              檢  察  官  邱亦麟
本件正本證明與原本無異
中　　華　　民　　國　 110　　年　　9 　　月　　24　　日
                              書  記  官  王筱婷
附錄本案所犯法條全文
中華民國刑法第277條
傷害人之身體或健康者，處 5 年以下有期徒刑、拘役或 50 萬
元以下罰金。
犯前項之罪，因而致人於死者，處無期徒刑或 7 年以上有期徒
刑；致重傷者，處 3 年以上 10 年以下有期徒刑。
中華民國刑法第354條
毀棄、損壞前二條以外之他人之物或致令不堪用，足以生損害於
公眾或他人者，處 2 年以下有期徒刑、拘役或 1 萬 5 千元以
下罰金。